臺灣屏東地方法院民事裁定110年度潮簡聲字第16號
　　　　　　　　　　　　　　　　　 110年度潮簡聲字第16號
聲　請　人　許媛欣　

相　對　人　陳思萍　

上列聲請人與相對人陳思萍間請求確認通行權存在事件（本院
110 年度潮補字第330 號），聲請人聲請法官迴避，本院裁定如
下：
    主  文
聲請駁回。
    理  由
一、聲請意旨略以：兩造間110 年度潮補字第303 號請求確認通
    行權存在事件（下稱系爭事件），由本院法官吳思怡審理。
    上開案件於110 年9 月28日進行測量，因現場草木叢生無法
    進入，承審法官未於事前通知原告申請砍除，竟於現場無理
    要求必須讓人進入始能測量，如不為即將受敗訴判決。惟承
    審法官應先就供通行土地測量界址點，再斟酌能否修建道路
    ，竟未為之，顯然有偏頗之虞，爰聲請前開法官迴避等語。
二、按民事訴訟法第33條第1 項第2 款規定法官有應自行迴避而
    不自行迴避以外之情形，足認其執行職務有偏頗之虞，據而
    聲請法官迴避者，應以法官對於訴訟標的有特別利害關係，
    或與當事人之一造有密切之交誼或嫌怨，或基於其他情形客
    觀上足疑其為不公平之審判者為其原因事實，若僅憑當事人
    之主觀臆測，或不滿意法官進行訴訟遲緩，或認法官指揮訴
    訟欠當，或僅於訴訟進行中有所指揮或裁判，致當事人一造
    不利，在主觀上疑其不公，則不得謂其有偏頗之虞聲請拒卻
    （最高法院69年台抗字第457 號裁判意旨可參）。且此種迴
    避原因，依同法第34條第2 項、第284 條之規定，應提出即
    時能調查證據，以使法院信其主張為真實。
三、經查：聲請人雖以前揭情詞，主張承審法官有偏頗之虞，而
    聲請承審法官迴避，惟並未提出任何能即時調查之證據以資
    證明，以釋明承審法官就系爭事件之訴訟標的有何特別利害
    關係，或於當事人之一造有密切之交誼或嫌怨，或基於其他
    事實，客觀上足疑其為不公平審判之情形。縱聲請人主張為
    真，承審法官於勘驗時所為亦係考量人員安全，於訴訟指揮
    權限內所為之合理處置，聲請人指稱承審法官於系爭事件執
    行職務有偏頗之虞，顯係出於聲請人主觀之臆測，缺乏具體
    之客觀事證，依前揭最高法院裁判意旨及說明，聲請人本件
    聲請，無從准許，應予駁回。
四、爰裁定如主文。
中    華    民    國   110    年    10    月    6     日
                   潮州簡易庭      審判長法  官  呂憲雄
　
                                         法  官  曾迪群
　
                                         法  官  麥元馨
以上正本係照原本作成。
如不服本裁定，應於送達後10日內，向本院提出抗告狀並表明抗
告理由，如於本裁定宣示後送達前提起抗告者，應於裁定送達後
10日內補提抗告理由書（須附繕本），並繳納抗告費新臺幣
1,000 元。
中    華    民    國   110    年    10    月    6     日
                                          書記官  洪雅玲